臺灣臺北地方法院刑事判決　　　　　　　　　　　　　九十三年度易字第二七六號
　　公　訴　人　臺灣臺北地方法院檢察署檢察官
　　被　　　告　甲○○
　　　　　　　　乙○○
右列被告等因傷害等案件，經檢察官提起公訴（九十二年度偵字第二四六二五號、九
十三年度偵字第九八七號、第九八八號），以及併案審理（九十三年度偵字第四九０
一號），本院判決如左：
    主  文
甲○○傷害人之身體，處有期徒刑伍月，如易科罰金，以佰元折算壹日；又公然侮
辱人，處拘役拾日，如易科罰金，以佰元折算壹日。
甲○○被訴恐嚇部分，無罪。
乙○○公然侮辱人，處罰金壹仟元，如易服勞役，以佰元折算壹日。
    事  實
一、甲○○及乙○○均係址設台北市○○區○○路二段三００巷五弄二十四號之「國
    防部福利總處北南站」（下稱「北南站」）賣場外包商，於民國九十二年十月二
    日下午二時許，在「北南站」賣場內，因甲○○誤以為其所陳列之油品標貼遭乙
    ○○撕除雙方發生爭執，甲○○竟基於公然侮辱之犯意，在上開公眾得出入之場
    所，以「不要臉的女人」、「賤人」、「賤貨」等言語辱罵乙○○而公然侮辱之
    ；乙○○因不堪受辱，乃憤以「你的行為像人渣」辱罵甲○○，而公然侮辱之；
    甲○○見此乃另行基於普通傷害之犯意，以徒手及腳踢之方式毆打乙○○，致乙
    ○○因而受有左側上下眼瞼腫脹淤青裂傷、左臉頰腫脹淤青、左下眼瞼裂傷三乘
    以零點五公分、左側眼結膜下出血、腦震盪、兩側腰部淤傷腫脹及挫傷、頭部外
    傷之傷害。
二、案經乙○○、甲○○訴由台北市政府警察局萬華分局報告台灣台北地方法院檢察
    署檢察官偵查起訴。
    理  由
一、訊之被告甲○○否認有何公然侮辱及傷害等行為，辯稱：當時係因乙○○先罵伊
    為人渣，所以才會造成雙方互毆，且伊亦僅腳踢乙○○臀部一下而已等語；而被
    告乙○○固不否認於前揭時地罵甲○○人渣之事實，惟辯稱：當時係因被告甲○
    ○罵人，伊才會有這樣的反應等語；經查：被告甲○○於九十二年十月二日下午
    二時許，在「北南站」賣場，對被告乙○○為傷害、公然侮辱行為之事實，業經
    告訴人乙○○於警訊時指稱：「左臉及左眼受傷有腦盪現象腹部也被踢傷」、「
    因為我在賣場工作與甲○○所經銷商品是放置在同一貨架上，甲○○誤以為我將
    他所經銷貨品架上標籤撕下來所以才會有打我的事件發生」等語（九十二年度偵
    字第二四六二五號偵卷第十頁），於偵查中指稱：「他說我是不要臉的女人，賤
    貨、爛貨、賤女人、爛女人、不要臉的東西」、「因他罵我，我很氣，我說他這
    樣的行為很像人渣，他聽完即用腳踢我的肚子很多下，幾下我不知道，我很痛即
    昏倒，我是裡面的小姐叫醒我的，我醒來滿臉都是血，小姐才帶我去就醫」等語
    （同上偵卷第二十四頁），經核與證人周春玉於偵查中證稱：「我在工作，聽到
    他們在吵架，男的罵賤人，趙女說你說話怎麼這麼不客氣，男的說你是什麼東西
    我為什麼要對你客氣」、「（之後）我聽到有客人說你怎麼打人？我走過去，剛
    好看到被告（甲○○）揮拳，不知有無打到人，但看到趙女左手摀著眼倒下，眼
    睛都是血，我就叫人拿衛生紙，趙女突然醒來想持醬油瓶打被告但被制止」、「
    （現場有無其他人在吵架？）沒有。只有他們在吵架，一群客人圍著看」、「（
    有聽到）不要臉的女人、賤貨」等語（同上偵卷第二十四頁），以及於本院審理
    時證稱：「（看到誰吵架？）被告二人。（北南站只有他們二人吵架？）對。」
    、「我那時看到乙○○已經被打到坐在地上，臉上有血，血從眼睛一直噴，他用
    手摀住還是一直流」、「（有親眼看到甲○○打乙○○？）有，我看到甲○○揮
    手打乙○○」、「我聽到有男聲罵賤女人，不要臉，這些話」、「（有無聽到『
    不要臉的女人』、『賤人』、『賤貨』這些話？）有。（三個都有？）有」等語
    明確，另被害人乙○○受有左側上下眼瞼腫脹淤青裂傷、左臉頰腫脹淤青、左下
    眼瞼裂傷三乘以零點五公分、左側眼結膜下出血、腦震盪、兩側腰部淤傷腫脹及
    挫傷、頭部外傷之傷害等情，亦有台北市立和平醫院門診處方箋、診斷書、診斷
    證明書（同上偵卷第十四頁）、受傷照片十幀（同上偵卷第三十九頁），是被告
    甲○○確有傷害及公然侮辱之行為，應堪認定，另被告甲○○聲請傳訊證人姚麗
    珠之部分，因該證人係要對於雙方油品擺設列架之問題而為陳明，然此部分與
    本件雙方前揭行為，並無影響，爰不為傳訊，附此說明；另被告乙○○以「你的
    行為像人渣」之言語罵被害人甲○○之部分，業據被告乙○○於偵查中坦承屬實
    ，經核與被害人甲○○指述之情節相符，而被告乙○○雖於本院調查審理時翻異
    前詞，應不足採，是被告乙○○公然侮辱行為，亦堪認定；綜上，是本件事證已
    臻明確，被告二人犯行堪予認定。
二、核被告甲○○所為，係犯刑法第二百七十七條第一項傷害罪、第三百零九條第一
    項公然侮辱罪；核被告乙○○所為，係犯刑法第三百零九條第一項之公然侮辱罪
    。被告甲○○所犯上開二罪，犯意各別，行為互殊，且犯罪構成要件不同，應予
    分論併罰。又就被告甲○○所涉傷害罪、公然侮辱罪之聲請併案部分，亦與起訴
    部分為相同之事實，附此說明。爰分別審酌被告二人之素行、犯罪動機目的、犯
    罪手段、犯罪所生之危險及損失、犯後之態度等一切情狀，分別量處如主文所示
    之刑，並分別諭知易科罰金、易服勞役之折算標準。
三、公訴意旨另以：甲○○於上揭時間地點，另行基於恐嚇之犯意，對乙○○恫稱：
    「妳小心點，要給妳好看」，致乙○○心生畏懼等語，因認被告甲○○所為涉有
    刑法第三百零五條之恐嚇罪嫌。按犯罪事實應依證據認定之，無證據不得推定其
    犯罪事實；又不能證明被告犯罪者，應諭知無罪之判決，刑事訴訟法第一百五十
    四條、第三百零一條第一項分別定有明文。而所謂認定犯罪事實之證據，係指足
    以認定被告確有犯罪行為之積極證據而言，該項證據自須適合於被告犯罪事實之
    認定，始得採為斷罪資料，又苟未能發現相當證據或證據不足以證明，自不能以
    推測或擬制之方法，以為裁判基礎，故被告否認犯罪事實所持之辯解，縱屬不能
    成立，仍非有積極之證據足以證明其犯罪行為，不能遽為有罪之認定，此觀諸最
    高法院二十九年上字第三一○五號、四十年台上字第八六號及三十年上字第一八
    三一號判例自明。公訴意旨認被告甲○○所為涉有恐嚇罪嫌，無非係以被害人乙
    ○○之指述以及證人周春玉之證述資為佐證。經查：告訴人乙○○固然於偵查中
    指稱：「被告（甲○○）恐嚇我」、「（恐嚇部分事實？）他把本不是我做的事
    硬栽贓至我身上，我叫他去查他也不查」、「他硬說是我撕了商品的標貼，但不
    是我。他叫我小心點，要給我好看。在現場說的」等語（偵卷第二十三頁），然
    而，告訴人乙○○於警訊時，卻並未指述被告甲○○有恐嚇之行為；另外，證人
    周春玉於偵查中雖亦稱：「（你有無聽到被告對趙女說你小心點，給你好看？）
    有聽到但只知是男生說的，不知道是否為被告」等語（偵卷第二十六頁），然其
    於本院審理時則稱：「（『妳小心點、要給你好看』有無聽到？）這句話沒有聽
    到」等語，從而，尚無證據足資認定被告甲○○確有恐嚇之行為；此外，復查無
    其他積極切確之證據足資證明被告甲○○有何恐嚇之犯行，既不能證明被告甲○
    ○犯罪，揆諸前揭判例之意旨，自應依法為被告甲○○無罪判決之諭知，聲請併
    案審理部分，本院亦無從審理，應予退回，附此敘明。
四、據上論斷，應依刑事訴訟法第二百九十九條第一項前段、第三百零一條第一項，
    刑法第二百七十七條第一項、第三百零九條第一項、四十一條第一項前段、第四
    十二條第二項，罰金罰鍰提高標準條例第一條前段、第二條，判決如主文。
本案經檢察官楊智綸到庭執行職務。
中　　　華　　　民　　　國　　九十三　　年　　　四　　　月　　 三十 　　日
                                    台灣台北地方法院刑事第二庭
                                        審判長  法  官  吳孟良
                                                法  官  傅中樂
                                                法  官  蘇嘉豐
右正本證明與原本無異。
如不服本判決，應於判決送達後十日內向本院提出上訴狀（應抄附繕本）。告訴人或
被害人如對於本判決不服者，應具備理由請求檢察官上訴，其上訴期間之計算係以檢
察官收受判決正本之日期為準。
                                                書記官  蘇靜紅
中　　　華　　　民　　　國　　九十三　　年　　　四　　　月　　 三十 　　日
附錄本案論罪科刑所適用法條全文：
刑法第二百七十七條第一項：
傷害人之身體或健康者，處三年以下有期徒刑、拘役或一千元以下罰金。
刑法第三百零五條
以加害生命、身體、自由、名譽、財產之事，恐嚇他人致生危害於安全者，處二年以
下有期徒刑、拘役或三百元以下罰金。
刑法第三百零九條第一項：
公然侮辱人者，處拘役或三百元以下罰金。
